臺灣桃園地方法院刑事判決　　　　　　　 96年度訴字第220號
公　訴　人　台灣桃園地方法院檢察署檢察官
被　　　告　甲○○
　　　　　　　　　　　號
　　　　　　　　　　（另案在台灣桃園監獄執行中）
上列被告因違反毒品危害防制條例案件，經檢察官提起公訴（95
年度毒偵字第5209號），被告於準備程序中就被訴事實為有罪之
陳述，經本院合議庭裁定由受命法官獨任行簡式審判程序，茲判
決如下：
    主  文
甲○○施用第一級毒品，累犯，處有期徒刑拾月。
    事  實
一、甲○○前因施用毒品案件，經本院88年度毒聲字第922 號裁
    定送觀察、勒戒，因認有繼續施用毒品之傾向，復經本院88
    年度毒聲字第2138號裁定令入戒治處所施以強制戒治。惟其
    仍不知警惕，復因施用毒品案件，再經本院91年度毒聲字第
    1792號裁定令入戒治處所施以強制戒治，於民國91年8 月1
    日送入臺灣新竹戒治所執行強制戒治，迄92年7 月29日強制
    戒治期滿而執行完畢。該次施用毒品之犯行，並經本院91年
    度訴字第1201號刑事判決判處有期徒刑8 月確定，併同其另
    因竊盜罪，經本院91年度易字第1097號刑事判決判處有期徒
    刑8 月確定之案件，經本院92年度聲字第2819號裁定應執行
    有期徒刑1 年2 月確定，於92年4 月2 日入監執行，至93年
    5 月14日縮刑期滿執行完畢（構成累犯）。嗣又因施用毒品
    案件，經本院於95年8 月28日以95年度訴字第1421號判處有
    期徒刑10月確定（尚待執行）。
二、復於前述強制戒治執行完畢釋放後5 年內，基於施用第一級
    毒品海洛因之犯意，於95年9 月27日某時，在桃園縣蘆竹鄉
    中福村7 鄰81之3 號友人詹益哲住處，施用第一級毒品海洛
    因一次，嗣於95年9 月30日上午11時30分許，在上址為警查
    獲。
三、案經桃園縣政府警察局大園分局報告台灣桃園地方法院檢察
    署檢察官偵查起訴。
    理  由
一、本件被告甲○○所犯係死刑、無期徒刑或最輕本刑為3 年以
    上有期徒刑以外之罪，其於準備程序中就被訴事實為有罪之
    陳述，經本院告知簡式審判程序之旨，並聽取當事人意見後
    ，經本院合議庭依刑事訴訟法第273 條之1 第1 項規定裁定
    由受命法官獨任進行簡式審判程序，合先敘明。
二、上開犯罪事實，迭經被告於警詢、檢察官訊問及本院審理中
    均坦承不諱，而被告於95年9 月30日上午11時30分為警採集
    尿液送請台灣檢驗科技股份有限公司以氣相層析質譜分析法
    為確認檢驗結果，確呈可待因、嗎啡陽性反應（可待因、嗎
    啡為海洛因代謝物質），有採集尿液編號對照表及台灣科技
    檢驗股份有限公司濫用藥物尿液檢驗報告各一紙附卷可稽（
    見95年度毒偵字第5209號偵卷第37頁、第49頁）。又按施用
    海洛因24小內，約有施用劑量百分之80經由尿液排出，其主
    要代謝物為嗎啡共軛物Morphine-3-glucuronode（M-3-G）
    ，百分之5 至7 為嗎啡，但由於海洛因毒品中常含有六- 乙
    醯嗎啡可待因雜質成分，該成分可代謝可待因或其共軛物，
    故施用該毒品一段時間內，於尿液有可能檢出嗎啡及可待因
    陽性反應，惟可檢出之濃度，與施用劑量、施用頻率、飲用
    水之多寡、個人體質、代謝情況及尿液收集時間等因素有關
    ，依個案而異；而施用海洛因一般可檢出之最長時間為施用
    後2 至4 日等情，有行政院衛生署管制藥品管理局93年12月
    2 日管檢字第0930011566號函文可按，且以氣相層析質譜分
    析法作藥物及其代謝產物之定性及定量分析檢驗者，幾乎不
    會有偽陽性反應產生，亦即如尿液中未含有煙毒之反應者，
    即不可能產生因藥物所引起之偽陽性反應，此為毒品檢驗學
    之常規，亦為本院辦理相關違反毒品危害防制條例案件所知
    悉，是以上開檢驗結果當足以認定為真實而堪予採信。足見
    上揭事實，除被告不利於己自白外，並有上述補強證據足佐
    ，堪認被告自白與事實相符，應可採為論罪科刑之依據。又
    被告前因施用毒品案件，經本院88年度毒聲字第922 號裁定
    送觀察、勒戒，因認有繼續施用毒品之傾向，復經本院88年
    度毒聲字第2138號裁定令入戒治處所施以強制戒治。惟其仍
    不知警惕，復因施用毒品案件，再經本院91年度毒聲字第17
    92號裁定令入戒治處所施以強制戒治，於91年8 月1 日送入
    臺灣新竹戒治所執行強制戒治，迄92年7 月29日強制戒治期
    滿而執行完畢等情，有台灣桃園地方法院檢察署全國施用毒
    品案件紀錄表、受觀察勒戒人毒品及前科紀錄簡列表、台灣
    高等法院被告前案紀錄表在卷為憑，其於5 年內再犯本件施
    用第一級毒品之罪，事實已臻明確。綜上所述，足徵被告係
    於5 年內各再犯毒品危害防制條例第10條第1 項之罪，應予
    依法論科。
三、核被告所為，均係犯毒品危害防制條例第10條第1 項之施用
    第一級毒品罪。其施用海洛因前非法持有海洛因之低度行為
    ，為其後非法施用之高度行為所吸收，不另論罪。又被告前
    有事實欄所載之前科執行紀錄，有台灣高等法院被告前案紀
    錄表在卷為憑，被告前因施用毒品、竊盜之犯行，經本院分
    別判處有期徒刑8 月、8 月，嗣經定應執行刑為有期徒刑1
    年2 月，於92年4 月2 日入監執行，至93年5 月14日縮刑期
    滿執行完畢，是被告於該有期徒刑執行完畢後5 年內，故意
    再為本件犯行，為累犯，應依法加重其刑。爰審酌被告施用
    毒品，戕害自身身心，前已經觀察、勒戒及判處有期徒刑，
    仍無戒除毒癮之決心，惟犯罪後尚能坦承犯行，及其犯罪動
    機、手段等一切情狀，量處如主文所示之刑。
據上論斷，應依刑事訴訟法第273 條之1 第1 項、第299 條第1
項前段，毒品危害防制條例第10條第1 項，刑法第11條、第47條
第1 項，判決如主文。
本案經檢察官鄭東峰到庭執行職務。
中　　華　　民　　國　　96　　年　　2　　月　　26　　日
                  刑事第十二庭    法　官　陳  雪  玉
以上正本證明與原本無異。
如不服本判決，應於判決送達後10日內向本院提出上訴狀（應附
繕本），上訴於臺灣高等法院。
　　　　　　　　　　　　　　    　書記官　戴  育  萍
中　　華　　民　　國　　96　　年　　3 　　月　　6 　　日
附錄本案論罪科刑法條
毒品危害防制條例第10條
施用第一級毒品者，處 6 月以上 5 年以下有期徒刑。
施用第二級毒品者，處 3 年以下有期徒刑。
